臺灣嘉義地方法院民事裁定
110年度嘉簡調字第55號
聲  請  人  中國信託商業銀行股份有限公司


法定代理人  利明献  


上列聲請人與相對人郭于欣即李郭于欣即郭浩毓等間聲請調解事
件，本院裁定如下：
    主  文
聲請人之聲請駁回。
聲請程序費用由聲請人負擔。
    理  由
一、按法院認調解之聲請有依法律關係之性質、當事人之狀況或
    其他情事可認為不能調解或顯無調解必要或調解顯無成立之
    望者，得逕以裁定駁回之，民事訴訟法第406條第1項第1款
    定有明文。
二、聲請意旨略以：相對人郭于欣向聲請人申請信用卡及現金卡
    使用，未依約繳款，尚欠新台幣459,738元及利息未清償。
    經查，如附表所示之不動產（下稱系爭不動產）為相對人郭
    于欣之被繼承人郭永楨所有，郭永楨死亡後，系爭不動產應
    由其全體繼承人共同繼承，然經聲請人查詢，相對人郭于欣
    並無辦理拋棄繼承，系爭不動產竟於民國99年12月6日以分
    割繼承為登記原因，逕為移轉登記予相對人郭陳美容，致聲
    請人無法聲請強制執行系爭不動產。相對人郭于欣於99年12
    月6日前已有積欠聲請人債務未清償之情形，卻未就系爭不
    動產辦理繼承登記，反將系爭不動產以分割繼承為原因辦理
    所有權移轉登記予相對人郭陳美容，此舉實難排除相對人意
    圖利用移轉不動產所有權之方式以逃避債務，致聲請人不能
    就系爭不動產追償之可能，為保障聲請人之債權，相對人郭
    陳美容應將系爭不動產所為之所有權移轉登記予以塗銷。為
    此聲請調解等語，並聲明：相對人郭陳美容應將系爭不動產
    於99年12月6日經嘉義縣竹崎地政事務所收件字號99年嘉竹
    地字第047760號以分割繼承為原因所為所有權移轉登記塗銷
    。
三、債務人所為之無償行為，有害及債權者，債權人得聲請法院
    撤銷之；債務人所為之有償行為，於行為時明知有損害於債
    權人之權利者，以受益人於受益時亦知其情事者為限，債權
    人得聲請法院撤銷之，民法第244條第1項、第2項固有明文
    。惟前條撤銷權，自債權人知有撤銷原因時起，1年間不行
    使，或自行為時起，經過10年而消滅，民法第245條亦有明
    定。該項法定期間為除斥期間，其期間經過時權利即告消滅
    。此項除斥期間有無經過，縱未經當事人主張或抗辯，法院
    亦應先為調查認定，以為判斷之依據（最高法院91年度台上
    字第2312號裁判意旨參照）。查系爭不動產辦理所有權移轉
    登記日期為99年12月6日，而聲請人係於110年1月25日始向
    本院聲請調解提出上開請求，此有民事聲請狀上本院收文章
    戳足憑，故聲請人主張撤銷之法律關係，顯已逾10年之除斥
    期間而告消滅，聲請人之撤銷權既已不存在，應認不能調解
    ，揆諸首揭說明，爰以裁定駁回本件調解之聲請。
四、依民事訴訟法第406條第1項第1款、第95條、第78條裁定如
    主文。
中　　華　　民　　國　　110 　年　　2 　　月　　2 　　日
                  臺灣嘉義地方法院嘉義簡易庭
                                  法　官　陳美利
以上正本係照原本作成。
本裁定不得聲明不服。
中　　華　　民　　國　　110 　年　　2 　　月　　2 　　日
 　 　　　　　　　　　　          書記官  林金福
附表：
編號 土地坐落 權利範圍   1 嘉義縣○○鄉○○段000地號土地 2分之1   2 嘉義縣○○鄉○○段000地號土地 全部   3 嘉義縣○○鄉○○段000地號土地 全部